# 请教陈版房屋建筑物竣工验收后,可租可售业态不明的账务处理

提问人：baihaojie1986 时间：2017-09-11 21:33:43
如题

回答人：chenyiwei
无论如何，最终要落实到管理层意图和房屋当前的实际状况，综合分析后确定其核算科目为存货（开发产品）、投资性房地产还是固定资产。具体需考虑的因素包括：管理层意图、当前周边房地产市场状况、房屋的实际出租和使用情况等。